【裁判字號】    97,交聲,1059
【裁判日期】    971128
【裁判案由】    違反道路交通管理處罰條例聲明異議
【裁判全文】
臺灣士林地方法院交通事件裁定        97年度交聲字第1059號
原處分機關  臺北市交通事件裁決所
異  議  人  甲○○
即受處分人
上列異議人即受處分人因違反道路交通管理處罰條例案件，對於
臺北市交通事件裁決所於民國97年8 月1 日所為之處分（原處分
案號：北市裁申字第裁22-AEW315439號）聲明異議，本院裁定如
下：
    主  文
異議駁回。
    理  由
一、原處分意旨略以：本件異議人即受處分人甲○○於民國97年
    6 月15日凌晨2 時49分許，駕駛車牌號碼為YP-2176 號自小
    客車，行經臺北市麥帥二橋處，因呼氣酒精濃度達0.50MG/L
    ，超過規定標準，為警以異議人有違反道路交通管理處罰條
    例第35條第1 項第1 款之規定掣單舉發。經異議人提出申訴
    ，原處分機關函請舉發單位調查結果，仍認異議人有上開違
    規行為，乃依道路交通管理處罰條例第35條第1 項第1 款、
    第24條之規定，裁決異議人新臺幣（下同）34,500元罰鍰，
    吊扣駕駛執照12個月，並施以道路安全講習。
二、異議意旨略以：舉發當天進行酒測時，警員第1 次要伊呼氣
    ，不知道是不是沒有測到，所以要測第2 次，測完後警員說
    就是這個酒測值，伊說沒有喝多，不知道為什麼這麼高，希
    望可以喝水完再測，警員說不行，如果有意見的話要伊去申
    訴或是異議，伊覺得可能是第1 次沒有測出，所以要伊測第
    2 次。伊真的沒有喝多少東西，警員問伊有沒有喝酒時，伊
    說半小時之前有喝雞尾酒和蜂膠，而且伊行車前有用一般藥
    局買的漱口水，伊用漱口水的原因是因為蜂膠很辣，不知道
    是不是漱口水有問題，伊覺得警員也沒有盡到告知可以喝口
    水再測的義務，為此聲明異議等語。
三、按汽車駕駛人飲用酒類後其吐氣所含酒精濃度超過每公升0.
    25毫克以上者，不得駕車；又按汽車駕駛人，駕駛汽車經測
    試檢定有酒精濃度超過規定標準情形者，處15,000元以上60
    , 000 元以下罰鍰，並當場移置保管該汽車及吊扣其駕駛執
    照1 年，並應接受道路交通安全講習，道路交通安全規則第
    114 條第2 款，道路交通管理處罰條例第35條第1 項第1 款
    、第24條第1 項第1 款分別定有明文。次按交通法庭認為聲
    明異議無理由者，應以裁定駁回之，道路交通案件處理辦法
    第19條亦著有明文。
四、經查：
（一）證人即本件舉發警員乙○○於本院結證稱：本件為伊所舉
      發，且全程都有錄音錄影。當時伊在前面攔檢車輛，攔檢
      到異議人駕駛的車輛時，伊先打招呼，一開車窗就聞到異
      議人車內有很濃厚的酒味，就要求異議人出示駕行照，並
      請他靠內側接受檢測，伊的同事就依據攔停應告知事項（
      當庭提出應告知事項單）告知異議人，該應告知事項單第
      1 項是喝酒超過15分鐘，就逕行檢測，如果沒有超過15分
      鐘，就由受測人選擇喝水測試，還是15分鐘後再測試，因
      為未滿15分鐘可能嘴巴內還有酒精殘留，本件異議人已經
      自稱飲酒已經超過15分鐘，所以要逕行檢測，不能再喝水
      ，異議人也有在該應告知事項單上打勾。本件異議人有測
      2 次，是因為用酒精呼氣測試器檢測時，要深呼吸用力將
      氣吹出3 至5 秒鐘才能檢測，第1 次異議人沒有做到所以
      無法檢測，酒測器要有2 個正號才會測出，第1 次異議人
      吹的時候氣不足，機器沒有顯示2 個正號，表示檢測失敗
      ，所以才請他測第2 次，第2 次檢測前我們有告訴異議人
      要深呼氣，用力吹出3 至5 秒鐘，異議人有配合才測出這
      個值。本件全程都有錄音錄影，錄影帶中6 分20秒時，異
      議人才要求重新檢測，但我們只能檢測1 次，不能測第2
      次，因為內規有規定，如果有數值出來不管是否超過每公
      升0.25毫克，都不能再測第2 次以示公平等語（參本院97
      年10月13日訊問筆錄）。顯見異議人經警告知測試兩次，
      乃因其第1 次測試時，未用力吹氣3 至5 秒鐘，導致測試
      儀器無法測試，警員始要求其再為測試，嗣第2 次測試時
      ，儀器接收足夠之檢測氣量並反應出呼氣酒精濃度值後，
      異議人自無再要求重測之權利，以彰公平。
（二）再依卷附證人乙○○庭呈之應告知事項單所示，其上分有
      兩個欄位，第1 個欄位為「確已飲酒結束逾15分鐘以上，
      且無服用含酒精成分之物品（如蜂膠、感冒糖漿、漱口水
      等）」，第2 個欄位為「飲酒結束未逾15分鐘或服用（空
      格），員警提供礦泉水漱口後，再實施酒測。」，而異議
      人係在第1 欄位處簽名，顯見異議人於舉發當時，已向警
      員確認其已飲酒結束逾15分鐘以上，且無服用蜂膠、漱口
      水等含酒精成分之物品，則其於本院始辯稱舉發之前有服
      用蜂膠及使用漱口水，所辯實難採信，且揆諸證人乙○○
      上開所證，異議人當時既屬應告知事項第1 欄所示情形，
      自難認有何要求警員提供礦泉水漱口後再測試之權利。
（三）綜上所述，本件異議人違規事實明確，原處分機關依法對
      異議人加以裁罰尚無違誤，本件異議無理由，應予駁回。
據上論斷，應依道路交通案件處理辦法第19條之規定，裁定如主
文。
中    華    民    國    97    年    11    月    28    日
                              臺灣士林地方法院交通法庭
                                  法  官  鄭光婷
以上正本證明與原本無異。
如不服本裁定，應於裁定送達後5 日內，向本院提出抗告狀。
                                  書記官  徐仁豐
中    華    民    國    97    年    11    月    28    日


司法院資訊處製作；財團法人民間司法改革基金會備份。
